臺灣高雄地方法院交通事件裁定       100年度交聲字第1605號
原處分機關  高雄市政府交通局
異  議  人  王慕飛
即受處分人
送達代收人  劉榮訓
上列異議人即受處分人因違反道路交通管理處罰條例案件，對於
高雄市政府交通局民國100 年7 月5 日所為之裁決（原處分案號
：高市交裁字第裁32-BVB008609號）聲明異議，本院裁定如下：
    主  文
異議駁回。
    理  由
一、原處分意旨略以：異議人即受處分人王慕飛於民國100 年4
    月20日下午4 時11分許，在高雄市楠梓區○○○路19號前之
    禁止臨時停車處所，違規停放車牌號碼1915-WZ 號自用小客
    車（下稱系爭車輛），經高雄市政府警察局交通警察大隊舉
    發，爰依道路交通管理處罰條例第56條第1 項第1 款之規定
    ，裁處罰鍰新臺幣（下同）900 元等語。
二、聲明異議意旨略以：伊所屬之「左楠台福基督教會（下稱系
    爭教會）」為方便接送老人及殘障人士聚會，購買系爭車輛
    作為福音車，並依規定申請斜坡道，伊將系爭車輛停放於自
    家門口，自屬合理，且有宣傳之效果。況系爭車輛有送醫及
    救災之緊急救難需求，必須經常出勤，附近停車亦屬不易，
    將系爭車輛停放在門口實非得已。再者，附近亦有部分店家
    門前設有斜坡道，且其等門前有劃設白線，足見系爭教會門
    前未劃設白線，有欠公允。又伊已請里長依規定向市政府申
    請將紅線改劃為白線，爰聲明異議，請求鈞院體諒系爭教會
    之困難，撤銷原處分等語。
三、按在設有禁止臨時停車標線處所不得臨時停車；汽車駕駛人
    停車時，在禁止臨時停車處所停車者，處600 元以上1200元
    以下罰鍰，道路交通安全規則第111 條第1 項第1 款、道路
    交通管理處罰條例第56條第1 項第1 款分別定有明文。又紅
    實線設於路側，用以禁止臨時停車，道路交通標誌標線號誌
    設置規則149 條第1 項第5 款規定甚明。而小型車違反上開
    規定，於期限內繳納或到案聽候裁決者，處罰鍰900 元，違
    反道路交通管理事件統一裁罰基準表亦有規範。
四、經查：
  (一)異議人有於上開時間，在劃有紅實線之高雄市楠梓區○○○
    路19號前停放系爭車輛，而有在禁止臨時停車處所停車之事
    實，為異議人所不爭執，且有高雄市政府交通局高市交裁字
    第裁32-BVB008609號違反道路交通管理事件裁決書1 份、舉
    發照片1 張在卷可憑（見院卷第13頁），是異議人有在禁止
    臨時停車處所停車之違規事實，要堪認定。
  (二)異議人雖辯稱：因伊必須經常出勤，故將系爭車輛停放在系
    爭教會前之禁止臨時停車處所，要屬合理，且為不得已之事
    云云。然道路交通管理處罰條例第1 條已明定，為加強道路
    交通管理，維護交通秩序，確保交通安全，制定本條例，則
    道路交通管理處罰條例既本於維護交通安全之旨，規定不得
    在禁止臨時停車處所停車，異議人自不得逕以其他事由主張
    不依循法律之規定。至附近店家門前是否未劃設紅線，則係
    道路交通管理機關衡諸當地交通流量、道路寬窄等，本於職
    權決定，亦難據此認定原處分機關依法裁處有何違法之處。
    綜上，異議人以前揭情詞置辯，顯屬無據。本件異議人之異
    議為無理由，應予駁回。
五、據上論斷，應依道路交通事件處理辦法第18條，裁定如主文
    。
中    華    民    國  100     年    7     月    27    日
                      交通法庭  法  官  吳佳樺
以上正本證明與原本無異。
如不服本裁定，應於收受送達後5 日內向本院提出抗告狀。
中    華    民    國  100     年    7     月    27    日
                                書記官  陳恩慈